# 收购共同实际控制人之一控股的公司，算同一控制下企业合并吗？

提问人：alony 时间：2019-09-25 11:41:16
甲公司主要股东是 3 兄妹（其中 A 持股 51%，B 和 C 各 11% 左右），如果 3 兄妹被认定为同一实际控制人（没有一致行动人协议，仅因为是兄妹）。如果甲公司收购 C 单独控股的另一家企业，这算同一控制下企业合并吗？

回答人：chenyiwei
这种情形不属于同一控制下合并。因为甲公司是三人共同控制，而乙公司是C 单独控制，两者的控制权结构不同，不能认定为同一实质控制人。
但也可能存在一种可能性：如果 A、B、C 三人签署一致行动协议，声明三人按照 A 的意见采取一致行动，且历史上的相关事实也可以证明这种以 A为主导的一致行动关系确实存在，则甲公司可以看作是 A 单独控制的。此时如果乙公司也是由 A 单独控制的，则甲合并乙可以作为同一控制下合并。
如果乙是 B或 C 控制的，也不能作为同一控制下合并。